

### **PERFIL**

Persona con capacidad de servicio, actitud proactiva, experiencia en cargos de análisis como colaborador responsable del manejo contable, tributario y de nómina.

Manejo NIIF Y NIC experiencia en empresas de hidrocarburo, sector salud, textil y de administración de personal. Conocimiento, manejo e implementación de sistemas contables siesa ERP y SIIGO con discernimiento académico en el sistema SAP R3. Dinamización avanzada en ofimática 4 años de experiencia.

#### CONTACTO

TELÉFONO: +57-3178072578

RESIDENCIA: KR 11 - 67° – 85 SUR. Bogotá Usme

CORREO ELECTRÓNICO: luasiaramillo@hotmail.com

# **AFICIONES**

- ✓ Leer
- ✓ Programar
- ✓ Cocinar
- ✓ Trotar

# LUIS FERNANDO AGUIÑO JARAMILLO.

# Profesional Contable

# **ACTITUDES**

- ✓ ORIENTACIÓN AL LOGRO
- ✓ LIDERAZGO Y ORGANIZACIÓN
- ✓ EFECTIVA COMUNICACIÓN ORAL Y ESCRITA
- ✓ FACILIDAD PARA LAS RELACIONES INTERPERSONALES
- ✓ CAPACIDAD DE ADAPTACIÓN AL CAMBIO

# **EDUCACIÓN**

## CORPORACIÓN UNIVERSITARIA MINUTO DE DIOS

2012 - 2016

Contador público titulado

# **OTROS ESTUDIOS**

#### CÁMARA DE COMERCIO EMPRESARIAL

2021 - En proceso

Carrera especializada en control de calidad

### **EXPERIENCIA LABORAL**

## BPO 3S COLOMBIA S.A.S. Analista de contabilidad

Nov 2019 - ABR 2020

Encargado de Atención a proveedores y clientes, revisión y causación de cuentas por pagar y cobrar, gestión de las compras, depuración de cuentas de ingresos, facturación en electrónica en general, presentación retención en la fuente, ICA e IVA.

#### **BELLAMODA S.A.S.** Asistente Profesional

Jun 2019 – Oct 2019

Directo encargado de revisión y causación de cuentas por pagar y cobrar en reprocesos, gestión de compras y ventas, depuración de cuentas de ingresos, facturación en general.

# INVERSIONES DAMA SALUD. Analista de contabilidad

Sept 2017 - Dic 2018

Encargado de atender solicitudes de proveedores, revisión y causación de cuentas por cobrar y pagar, causación y legalización de gastos de viajes, depuración de cuentas para la presentación de impuestos, conciliación de tarjetas bancarias, causación de activos fijos y dada de baja de los mismos.

#### SGS COLOMBIA S.A.S. Asistente de contabilidad

Dic 2015 - May 2017

Colaborador principal del manejo de Legalización, anticipos, causación, revisión de gastos de desplazamiento, registro de saldos favor, reembolsos de caja menor, reportes de nómina, depuración y circularización de cuentas por pagar.